【裁判字號】    88,易,595
【裁判日期】    890112
【裁判案由】    詐欺等
【裁判全文】
臺灣花蓮地方法院刑事判決                          八十八年度易字第五九五號
    公  訴  人  臺灣花蓮地方法院檢察署檢察官
    被      告  乙○○
右列被告因詐欺等案件，經檢察官提起公訴（八十八年度偵字第三Ｏ一二號），本院
判決如左：
    主  文
乙○○意圖為自己不法之所有，以詐術使人將本人之物交付，累犯，處有期徒刑伍月
，扣案之仿警察制服乙套及無線電乙支沒收。又竊盜，累犯，處有期徒刑月，應執
行有期徒刑柒月，扣案之仿警察制服乙套及無線電乙支沒收。
    事  實
一、乙○○原名李俊安，曾有恐嚇、竊盜、妨害秩序、傷害等前科，所犯竊盜案件，
    經台灣士林地方法院判處有期徒刑九月，於八十七年五月四日執行完畢，所犯傷
    害等案件，執行中於八十八年一月十九日假釋付保護管束，至八十九年四月三日
    始行期滿，仍不知悔改，於八十八年五月間某日，在花蓮縣吉安鄉○○村○○路
    ○段六Ｏ三號前約五百公尺處，見甲○○超速駕駛Ｌ三－五八五九號自用小客車
    ，認有機可乘，隨後駕駛車號ＩＺ－五一九九號自小客車，身著仿交通警察之制
    服配帶對講機乙台，並開啟車上警示燈及警報器追趕，攔截甲○○停車受檢，俟
    甲○○將車停駛路旁後，乙○○竟意圖為自己不法之所有，向甲○○施詐表示其
    為「紅螞蟻（意指其為公路交通警察）」，冒充交通警察，要求甲○○提出駕照
    及行照並斥責甲○○違規超速駕駛、未帶行照、後車牌模糊及車內擅自裝置陸戰
    隊牌測速器，應予取締開罰單並詐稱欲拔取車內陸戰隊牌測速器沒收而行使警察
    之職權，甲○○不疑有詐陷於錯誤，即讓乙○○拔取測速器留用。乙○○另以後
    車牌模糊欲予拆走並予鬆開螺絲，經甲○○懇求原諒始作罷，嗣甲○○正在鎖緊
    後車牌螺絲不注意之際，乙○○另基於意圖為自己不法之所有，徒手竊取甲○○
    置於車內皮包乙只（內裝有新台幣三千元、硬幣若干、機車駕照等物），得手後
    急忙駕車逃逸，甲○○發現時業已追趕不及。嗣於八十八年八月二日下午五時許
    ，經警持檢察官所簽發之搜索票，在花蓮市○○街十二巷十五號查獲，並扣得乙
    ○○所有之仿警察制服一套、無線電乙支、警棍一隻、手銬一付及甲○○所有之
    陸戰隊牌測速器一具等物。
二、案經花蓮縣警察局報請臺灣花蓮地方法院檢察署檢察官偵查起訴。
    理  由
一、訊據被告乙○○矢口否認右揭犯行，辯稱：當時係甲○○超車發生碰撞，伊見甲
    ○○駕車逃逸始自後追趕，伊車未裝警示燈及警報器；經攔阻吳車後告訴對方伊
    是台灣省交通事故支援隊的，並未自稱是紅螞蟻，亦未要求查看駕照及行照；沒
    有要求吳某拔下測速器，係因伊稱要報警，吳某始拔下交予伊；對於皮包遭竊乙
    事，伊並不知情；另伊所穿制服係台灣省交通事故緊急支援會所製發，而扣案之
    手銬等物均係供自衛之用云云。惟查：右揭事實業據被害人吳坤耀指訴歷歷，並
    有贓證物認領保管收據一紙及扣案之物在卷可稽，被告所辯，顯屬卸責之詞，不
    足採信，犯嫌洵堪認定。
二、核被告所為，係犯刑法第一百五十八條第一項僭行公務員職務罪、第三百三十九
    條第一項詐欺取財罪及第三百二十條第一項之竊盜罪，詐欺部分，公訴人認係涉
    犯刑法第三百三十九條第二項之詐欺得利罪，容有未洽，起訴法條允宜更。所
    犯上開僭行公務員職務罪及詐欺取財二罪嫌間，有方法結果之牽連犯關係，依刑
    法第五十五條之規定，應從較重之詐欺取財罪處斷。其所犯上開詐欺取財及竊盜
    二罪之間，犯意各別，行為互殊，應予分論併罰。查被告有如犯罪事實欄所述之
    前科，此有刑案資料查註紀錄表在卷可按，其於五年以內，再犯本件有期徒刑以
    上之罪，為累犯，應依刑法第四十七條之規定，加重其刑。爰審酌被告之素行，
    犯罪之動機、目的、所生之危害、所得財物及犯後態度等一切情狀，量處如主文
    所示之刑，並定其應執行之刑。扣案之仿警察制服一套、無線電乙支，為被告所
    有且係供本案犯罪之用，業據被告供述在卷，爰依法宣告沒收，至於警棍一隻及
    手銬一付係在被告住宅查獲，非供本案犯罪之用，不予沒收之宣告。
據上論斷，應依刑事訴訟法第二百九十九條第一項前段、第三百條、第一百五十八條
第一項、第三百三十九條第一項、第三百二十條第一項、第五十五條、第五十一條第
五款、第四十七條、第三十八條第一項第二款，罰金罰鍰提高標準條例第一條前段判
決如主文。
本案經檢察官李豫雙到庭執行職務
中      華      民      國    八十九        年      一    月    十二    日
                              臺灣花蓮地方法院刑事庭
                                  法  官
如對本判決不服，應於送達後十日內，向本院提出上訴狀。( 應抄附繕本 )


司法院資訊處製作；財團法人民間司法改革基金會備份。
